臺灣高雄地方法院刑事判決　　　　　　　94年度訴字第1350號
公　訴　人　臺灣高雄地方法院檢察署檢察官
被　　　告　乙○○
下列被告因違反毒品危害防制條例案件，經檢察官提起公訴（93
年度毒偵字第7876號、94年毒偵字第1751號）暨併案（94年度毒
偵字第2381號），於本院行準備程序中，被告先就被訴事實為有
罪之陳述，經告知被告簡式審判程序之旨，並聽取當事人之意見
後，經本院合議庭裁定由受命法官獨任進行簡式審判程序，判決
如下：
    主  文
乙○○連續施用第一級毒品，累犯，處有期徒刑壹拾月，扣案含
海洛因粉未夾鏈袋壹拾柒小包及玻璃瓶壹瓶（其中壹拾陸小包及
玻璃瓶壹瓶合計淨重壹點陸零公克、空包裝重壹拾捌點捌參公克
；其中壹小包淨重零點零壹公克、空包裝重零點貳肆公克）、殘
留海洛因之殘渣袋壹拾貳個、注射針筒肆支、塑膠鏟管伍支、電
子磅秤壹台，均沒收銷燬之，空夾鏈袋壹拾包、注射針筒貳支，
沒收之；又連續施用第二級毒品，累犯，處有期徒刑肆月，安非
他命壹包（驗前毛重零點伍公克、驗後毛重零點肆公克）、殘留
安非他命之玻璃球壹個、電子磅秤壹台、塑膠鏟管參支、殘渣袋
壹個，均沒收銷燬之。應執行有期徒刑壹年，扣案含海洛因粉未
夾鏈袋壹拾柒小包及玻璃瓶壹瓶（其中壹拾陸小包及玻璃瓶壹瓶
合計淨重壹點陸零公克、空包裝重壹拾捌點捌參公克；其中壹小
包淨重零點零壹公克、空包裝重零點貳肆公克）、殘留海洛因之
殘渣袋壹拾壹個、注射針筒肆支、塑膠鏟管貳支、殘留海洛因及
安非他命之電子磅秤壹台、殘留海洛因及安非他命之塑膠鏟管參
支、殘留海洛因及安非他命之殘渣袋壹個、安非他命壹包（驗前
毛重零點伍公克、驗後毛重零點肆公克）、殘留安非他命之玻璃
球壹個，均沒收銷燬之，空夾鏈袋壹拾包、注射針筒貳支，均沒
收之。
    事  實
一、乙○○曾於民國84年間，因違反肅清煙毒條例等案件，經臺
    灣高等法院高雄分院以85年度上訴字第569號案件，判處有
    期徒刑3年6月、8月，定應執行刑為4年確定，於89年9月2日
    縮短刑期假釋交付保護管束，嗣於91年8月24日保護管束期
    滿保護管束未經撤銷，視為已執行完畢；又於91年間，因違
    反毒品危害防制條例案件，經本院以91年度訴字第3414號案
    件，判處有期徒刑7月確定，於93年7月23日執行完畢出獄。
    又曾於88年間，因施用毒品案件，經本院以88年度毒聲字第
    104號裁定送觀察、勒戒後，認有繼續施用毒品之傾向，再
    經本院以88年度毒聲字第1895號裁定送強制戒治，嗣認無繼
    續執行強制戒治之必要，經本院以88年度毒聲字第6272號裁
    定停止戒治，於88年9月9日停止戒治出所，而繼續執行前開
    4年有期徒刑，至89年9月2日假釋出獄交付保護管束，嗣其
    保護管束期滿而於89年3月27日，經臺灣高雄地方法院檢察
    署檢察官以89年度戒毒偵字第326號案件，為不起訴處分確
    定。又於91年間，因施用毒品案件，經本院以91年度毒聲字
    第5545號裁定送強制戒治，嗣於92年12月23日強制戒治期滿
    執行完畢出所，並接續執行前開7月之有期徒刑，而於93年7
    月23日執行完畢出獄。惟其仍不知悔改，於前開強制戒治執
    行完畢釋放後5年內，又基於施用第一、二級毒品海洛因、
    安非他命之概括犯意，自93年12月2日起，至94年3月17日止
    ，在高雄市○○區○○路某加油站廁所、高雄縣鳳山市○○
    街52號蔡沐錩住處，及高雄縣大寮鄉○○路公廁內等處，將
    海洛因粉末滲水稀釋後，以注射針筒注射進入血管方式施用
    海洛因；又自93年12月中旬某日起，至94年3月17日下午7時
    15 分許回溯24小時內某時止（不含公權力拘束期間），以
    安非他命倒入毒品吸食器內，再點火燒烤產生煙霧而吸食煙
    霧之方式施用安非他命，而連續施用海洛因及安非他命多次
    。並於（一）93年12月15日下午5時35分許，與蔡沐錩（另
    行偵辦）在高雄市○○區○○路146巷26號旁時，為警查獲
    ，並扣得含海洛因粉未夾鏈袋16小包及含海洛因粉末之玻璃
    瓶1 瓶（其合計淨重1.60公克、空包裝重18. 83公克）、殘
    留海洛因之殘渣袋11個、殘留海洛因之注射針筒2支、殘留
    海洛因之塑膠鏟管2支、殘留海洛因及安非他命之塑膠鏟管3
    支、殘留海洛因及安非他命之電子磅秤1台，安非他命1包（
    驗前毛重0.5公克、驗後毛重0.4公克）、殘留安非他命之玻
    璃球1個，及其所有供預備施用海洛因使用之空夾鏈袋10包
    、注射針筒2支等物；（二）94年3月2日下午2時30分許，在
    高雄縣鳳山市○○街52號蔡沐錩住處，為警查獲，並扣得殘
    留海洛因之注射針筒1支、殘留海洛因及安非他命之殘渣袋1
    個等物；（三）94年3月17日下午4時許，在高雄縣鳳山市○
    ○路與林森路口，為警查獲，並扣得海洛因1小包（淨重0.0
    1公克、空包裝重0.24公克）及殘留海洛因之注射針筒1支等
    物。
二、案經高雄市政府警察局三民第二分局、苓雅分局、高雄縣警
    察局鳳山分局移送及報告臺灣高雄地方法院檢察署檢察官偵
    查起訴及併案審理。
    理  由
一、本件被告所犯為死刑、無期徒刑、最輕本刑為3年以上有期
    徒刑以外之罪，其於準備程序中就被訴事實為有罪之陳述，
    經告知簡式審判程序之旨，並聽取當事人之意見後，本院認
    為適宜獨任進行簡式審判程序，而裁定進行簡式程序審理，
    合先敘明。
二、前開犯行，業據被告乙○○於本院審理時坦承不諱，並有前
    開被查獲3次，所扣案之物品可證，其於（一）93年12月15
    日下午5時35分許，為警查獲扣案之物品中，粉末16小包及
    玻璃瓶內粉未，確為海洛因成份，其中海洛因合計淨重1.60
    公克、空包裝重18. 83公克，有法務部調查局調科壹字第22
    0019210號之鑑定通知書附卷可稽，另殘渣袋11個、注射針
    筒2支、塑膠鏟管2支等物，則殘留有海洛因成份，此亦有高
    雄醫學大學附設中和紀念醫院（以下簡稱高醫）94年3月22
    日，報告編號第0000-000、0000-000、0000-000號，及94年
    6月2日，報告編號第0000-0000、0000-0000號檢驗報告附卷
    可稽，另塑膠鏟管3支、電子磅秤1台等物，則殘留有海洛因
    及安非他命成分，此亦有高醫94年6月2日，報告編號0000-0
    000、0000-0000、0000-0000號，及94年3月22日，報告編號
    0000-000號之檢驗報告在附可憑，另晶體一包，確為安非他
    命，其驗前毛重0.5公克、驗後毛重0.4公克，亦有高醫94年
    3月22日，報告編號0000-000號檢驗報告附卷可稽，另玻璃
    球一個，則殘留安非他命成份，亦有高醫94年3月22日，報
    告編號0000-000號檢驗報告附卷可稽，另空夾鏈袋10包及注
    射針筒2支，則未含有毒品成份，亦有高醫94年3月22日，報
    告編號0000-000號，及94年6月2日，報告編號0000-0000、0
    000-0000號檢驗報告在卷可稽；其於（二）94年3月2日下午
    2時30分許，為警查獲扣案之物品，其中注射針筒1支殘留有
    海洛因成份，殘渣袋1個則殘留海洛因及安非他命成份，亦
    有高醫94年5月17日，報告編號0000-000、0000-000號檢驗
    報告附卷可稽；其於（三）94年3月17日下午4時許，為警查
    獲扣案之物品，其中粉末1小包，確為海洛因，其淨重0.0 1
    公克、空包裝重0.24公克，亦有法務部調查局，調科壹字第
    220020058號鑑定通知書附卷可稽，其中注射針筒1支，則殘
    留海洛因成份，亦有高醫94年5月17日，報告編號0000-000
    號檢驗報告附卷可憑。又被告於前開3次為警查獲後，採尿
    送驗，其中第1、3兩次檢驗結果，均呈嗎啡及甲基安非他命
    之陽性反應，此分別有高雄市立凱旋醫院94年1月4日，轉碼
    編號00000000號、94年3月28日，轉碼編號00000000號濫用
    藥物尿液檢驗報告在卷足憑，其中第2次檢驗結果，則呈嗎
    啡陽性反應，亦有台灣檢驗科技股份有限公司，94年3月16
    日，報告編號KＺ000000000000號濫用藥物尿液檢驗報告一紙
    在卷可稽。而海洛因施用入人體後水解還原成嗎啡，再循嗎
    啡之代謝方式排體外，亦據行政院衛生署藥物食品檢驗局73
    藥檢壹字第030221號函說明綦詳。另依醫學臨床實驗及根據
    英國藥學會出版Isolationand Indentificationof Drugs乙
     書第293頁載明：海洛因經注射入人體後，在體內迅速水解
    成6-MonoacetyImorphine，再緩緩繼續水解成嗎啡，然後再
    循嗎啡之代謝方式排出，同書第431～432頁並載有：嗎啡經
    注射入人體後，約百分之50以上於8小時內自尿中排出，至
    24小時排出約百分之90，但48小時後仍有微量可檢出等語。
    此外，按通常健康成人1次注射嗎啡15公絲，而以現行採用
    蟻醛酸試液及鉬鋑銨酸試液檢檢驗其尿液時，注射後8小時
    內所排尿液易於檢出；8小時至24小時，視其取尿時間及尿
    量多寡，可能檢出；至24小時以後所排之尿液，用上述方法
    已難檢出，亦據行政院衛生署藥物食品檢驗局73年11月30日
    （７３）藥檢壹字第030221號函釋在案。而甲基安非他命經
    口服投與後，約百分之70於24小時內可自尿液中排出，又其
    尿液內含甲基安非他命成分之檢出，與投與甲基安非他命的
    量、個人體質、檢驗儀器之精密度有關，通常採尿化驗是否
    呈陽性反應，應以投與後24小時內所採者為宜，此亦有行政
    院衛生署藥物食品檢驗局（80）藥檢壹字第4529號函可稽。
    被告採尿經以前開方法檢驗，既呈嗎啡及甲基安非他命陽性
    反應，即其於採尿前24小時內某時，確曾有施用第一、二級
    毒品海洛因及安非他命之犯行，是被告前開自白與事實相符
    ，被告犯行，洵堪認定。
三、又被告曾於88年間，因施用毒品案件，經本院以88年度毒聲
    字第104號裁定送觀察、勒戒後，認有繼續施用毒品之傾向
    ，再經本院以88年度毒聲字第1895號裁定送強制戒治，嗣認
    無繼續執行強制戒治之必要，經本院以88年度毒聲字第6272
    號裁定停止戒治，於88年9月9日停止戒治出所，而繼續執行
    前開4年有期徒刑，至89年9月2日假釋出獄交付保護管束，
    嗣其保護管束期滿而於89年3月27日，經臺灣高雄地方法院
    檢察署檢察官以89年度戒毒偵字第326號案件，為不起訴處
    分確定。又於91年間，因施用毒品案件，經本院以91年度毒
    聲字第5545號裁定送強制戒治，嗣於92年12月23日強制戒治
    期滿執行完畢出所，並接續執行前開7月之有期徒刑，而於
    93年7月23日執行完畢出獄，此亦有被告之臺灣高等法院被
    告全國前案紀錄表、臺灣高雄地方法院檢察署刑案資料查註
    紀錄表、不起訴處分書附卷足憑，其於前開強制戒治執行完
    畢釋放後5年內再犯毒品危害防制條例第10條之罪，依毒品
    危害防制條例第23條第2項規定，應予依法論科。
四、核被告所為，係犯毒品危害防制條例第10條第1項之施用第
    一級毒品罪及同條第2項之施用第二級毒品罪。被告先後非
    法持有海洛因及安非他命多次，惟其持有後，進而施用，其
    持有之低度行為應被施用之高度行為所吸收，均不另論其非
    法持有毒品罪。另被告多次施用第一級毒品海洛因及第二級
    毒品安非他命犯行，時間密接、犯罪構成要件相同，顯係基
    於概括犯意為之，均應依連續犯規定論處，並加重其刑。又
    其所犯前開2罪間，方法各別，行為互異，應分論併罰。另
    公訴人雖僅就被告自93年12月2日起至年3月2日止之施用第
    一、二級毒品之行為提起公訴，而未論及本案其他論罪部分
    ，然其既係基於概括犯意而施用第一、二級毒品多次，而與
    提起公訴之部分自有連續犯之裁判上一罪關係，且其業經檢
    察官併案，依刑事訴訟法第267條規定，自為本案起訴效力
    所及，本院自得一併審理，併此敘明。又被告曾於84年間，
    因違反肅清煙毒條例等案件，經臺灣高等法院高雄分院以85
    年度上訴字第569號案件，判處有期徒刑3年6月、8月，定應
    執行刑為4年確定，於89年9月2日縮短刑期假釋交付保護管
    束，嗣於91年8月24日保護管束期滿保護管束未經撤銷，視
    為已執行完畢；又於91年間，因違反毒品危害防制條例案件
    ，經本院以91年度訴字第3414號案件，判處有期徒刑7月確
    定，於93年7月23日執行完畢出獄，此有高等法院被告全國
    前案紀錄表附卷可稽，其於執行完畢後，5年以內再犯本案
    有期徒刑以上之罪，為累犯，均應依刑法第47條規定加重其
    刑，其同時有兩種加重事由，則均應依同法第70條規定，遞
    加重之。審酌被告曾經施用毒品送觀察、勒戒及強制戒治，
    經不起訴處分及判處有期徒刑執行完畢後，又施用毒品為警
    查獲，足見被告並戒斷毒癮之意志不堅，惟其犯罪係自戕行
    為，犯後坦承犯行態度良好等，及其他一切情狀，爰分別量
    處如主文所示之刑，以資懲儆，並定其應執行刑。
五、被告於（一）93年12月15日下午5時35分許，為警查獲扣案
    之物品中，粉末16小包及玻璃瓶內粉未，確為海洛因成份，
    其中海洛因合計淨重1.60公克、空包裝重18. 83公克，另殘
    渣袋11個、注射針筒2支、塑膠鏟管2支等物，則殘留有海洛
    因成份，另塑膠鏟管3支、電子磅秤1台等物，則殘留有海洛
    因及安非他命成分，另晶體1包，確為安非他命，其驗前毛
    重0.5公克、驗後毛重0.4公克，玻璃球一個，則殘留安非他
    命成份；於（二）94年3月2日下午2時30分許，為警查獲扣
    案之物品，其中注射針筒1支殘留有海洛因成份，殘渣袋1個
    則殘留海洛因及安非他命成份；於（三）94年3月17日下午4
    時許，為警查獲扣案之物品，其中粉末1小包，確為海洛因
    ，其淨重0.0 1公克、空包裝重0.24公克，其中注射針筒1支
    ，則殘留海洛因成份，亦均如前述，則海洛因及安非他命均
    係毒品危害防制條例所規定之第一、二級毒品，而殘留海洛
    因、安非他命之物品，則不易與毒品剝離，均應視為毒品，
    爰均應依毒品危害防制條例第18條第1項規定，予以沒收銷
    燬之；另於（一）93年12月15日下午5時35分許，為警查獲
    扣案之物品中，空夾鏈袋10包及注射針筒2支，則雖未含有
    毒品成份，亦如前述，惟其均係被告所有，供預備施用毒品
    所使用之物品，爰均應依刑法第38條第1項第2款規定，予以
    沒收之。
據上論斷，應依刑事訴訟法第299條第1項前段、第273條之1第1
項，毒品危害防制條例第10條第1項、第2項、第18條第1項前段
，刑法第11條、第56條、第47條、第38條第1項第2款、第51條第
5款、第9款，判決如主文。
本案經檢察官甲○○到庭執行職務。
中　　華　　民　　國　　94　　年　　6 　　月　　14　　日
                        鳳山刑事第2庭
                            法　官  邱明弘
右正本證明與原本無異。
如不服本判決，應於判決送達後10日內，向本院提出上訴狀。
                            書記官  陳掌珠
中　　華　　民　　國　　94　　年　　6 　　月　　14　　日
附錄法條：
毒品危害防制條例第10條
施用第一級毒品者，處六月以上五年以下有期徒刑。
施用第二級毒品者，處三年以下有期徒刑。
